【裁判字號】    92,易,583
【裁判日期】    920910
【裁判案由】    贓物
【裁判全文】
臺灣桃園地方法院刑事判決                          九十二年度易字第五八三號
    公  訴  人  臺灣士林地方法院檢察署檢察官
    被      告  丁○○
右列被告因贓物案件，經檢察官提起公訴（臺灣士林地方法院檢察署八十九年度偵字
第九二九八號），經臺灣士林地方法院判決管轄錯誤並移
    主  文
丁○○收受贓物，累犯，處有期徒刑伍月，如易科罰金，以佰元折算壹日。
    事  實
一、丁○○前曾於民國八十一年間因違反麻醉藥品管理條例案件，經臺灣板橋地方法
    院判處有期徒刑三年二月確定，其執行後於八十二年十二月二十一日假釋，詎又
    於八十三年間另因犯違反麻醉藥品管理條例案件，經臺灣高等法院判處有期徒刑
    七月確定，且前開假釋亦經撤銷，二罪接續執行，於八十七年一月三日縮短刑期
    假釋期滿，以執行完畢論。詎猶不知悔改，明知車號ＤＯ－五一二七號自小客車
    ，係來路不明之贓物（該自小客車係庚○○○所有，於八十九年五月二十五日十
    一時許，在臺北縣中和市○○路○段三一二巷四五弄十三號前，遭不明人士利用
    庚○○○車輛發動中而返回屋內拿取物品之際，趁機將車駛離），竟於八十九年
    五月二十五日十一時以後迄同年六月十三日十一時以前之該段時間內某時，在不
    詳地點向某不詳姓名人士收受該贓車，並駕駛之作為代步之用。嗣於八十九年六
    月十三日十一時許，丁○○駕駛該自小客車行經臺北市大同區○○○路與涼州街
    口，為警當場查獲。
二、案經臺北市政府警察局大同分局報請臺灣士林地方法院檢察署檢察官偵查起訴，
    經臺灣士林地方法院判決管轄錯誤並移送本院審理。
    理  由
一、訊之被告丁○○固坦承駕駛前開贓車之事實，但矢口否認有收受贓物之犯行，辯
    稱：該車是伊於八十九年六月十三日早上向己○○所借，伊不知該車是贓車云云
    。惟查：
  （一）車號ＤＯ－五一二七號自小客車係庚○○○所有，於八十九年五月二十五日
        十一時許，在臺北縣中和市○○路○段三一二巷四五弄十三號前，遭不明歹
        徒利用庚○○○車輛發動中而返回屋內拿取物品之際，趁機將車駛離之事實
        ，業據被害人庚○○○於本院訊問時指訴綦詳（見本院九十二年六月十一日
        訊問筆錄），且有車輛竊盜、車牌失竊資料個別查詢報表－查詢車輛認可資
        料乙紙、贓物認領保管收據乙紙附卷可稽，是堪認被告所駕前開車輛確係他
        人犯罪所得之贓物無訛。
  （二）被告雖辯稱該車係伊向案外人己○○所借云云，惟：
    １、經本院訊問證人己○○，其堅決否認曾借車予被告之情，證人己○○證稱：
        被告所述不實在，伊只跟被告見過一、二次面，被告認識其妻，被告曾在四
        、五年前於臺灣板橋地方法院審理之另一案件中，亦同樣陷害伊等語（見本
        院九十二年五月二十日訊問筆錄），經質之被告供稱：「板橋那件的確是我
        誣賴他（指己○○），當時我吃藥」、「因他（指己○○）先說毒品跟我買
        ，所以我才陷害他」等語，且經本院命被告與己○○對質後，被告供稱：「
        車子不是向己○○借的，是向別人借的」等語（以上均見本院同上訊問筆錄
        ），嗣被告雖又於該次訊問後，具狀向本院陳稱：因當庭指證朋友多少有一
        種不舒服的感覺，再加上己○○於庭上亦明確指出小孩在社會局寄養家庭和
        他已在臺中監獄呈報假釋，在在暗示伊別再指證他，該壓力使伊不知所措，
        故伊在該次對質中才會說車子並非跟己○○所借云云（見被告九十二年五月
        二十六日答辯狀），惟其前後供述既有齟齬，且其前確曾在另案中陷指己○○犯罪，則其於本案中復辯稱前開贓車係向己○○所借云云，是否實在，顯
        值堪疑。
    ２、被告雖提出證人甲○○欲證明：甲○○斯時以機車搭載被告至臺北縣中和市
        華中橋下附近住宅，向己○○借車云云。經本院傳訊證人甲○○，其雖於本
        院訊問時證稱：某日早上八、九點，伊載被告至華中橋下某四層樓公寓樓下
        ，「伊在巷口」，「被告走進巷子到公寓樓下」，伊看到二樓或三樓有人出
        來到前陽台丟鑰匙給被告，伊就載被告到旁邊的空地牽車云云，惟被告對於
        該借車情節，係供稱：甲○○直接載伊到「己○○家樓下」，己○○丟鑰匙
        下來時是直接丟在「伊與甲○○面前」云云（以上均見本院九十二年八月二
        十日訊問筆錄），其二人所述情節已有矛盾，況本院當庭命被告與甲○○分
        別在紙上繪出甲○○載被告去借車之公寓，及其後甲○○載被告去牽車之停
        車場的相關位置，其二人所繪之「停車場」與華中橋及公寓之相關位置竟完
        全迥異（其二人當庭所繪之圖附於本院九十二年八月二十日訊問筆錄後），
        苟證人甲○○確有搭載被告去向己○○借車，嗣並載被告至停車場牽車之情
        事，何以就停車場之位置所繪圖竟全然不符，是堪認證人甲○○之證詞，顯
        不足為被告有利之證明。
    ３、被告於偵查中同意至法務部調查局接受測謊，經測謊結果，被告對於「系案
        車輛是己○○借渠使用的」問題，經測試係呈情緒波動反應，研判有說謊乙
        節，有法務部調查局測謊報告書乙紙附卷可稽（見偵卷第三三一頁），綜上
        ，益證被告辯稱前開贓車係伊向己○○所借云云，顯不足採。
  （三）被告雖辯稱伊不知該車係贓車云云，惟：
    １、證人庚○○○證稱：歹徒將伊車駕走後，嗣又打電話至伊00000000
        00號及（０二）00000000號電話，向伊勒索五萬元等語（見本院
        九十二年六月十一日訊問筆錄），依偵卷第九十七頁至第一百頁通聯紀錄顯
        示，歹徒係以0000000000門號電話於八十九年五月三十日撥打前
        述勒贖電話予庚○○○，而0000000000號電話於撥打前述第一通
        勒贖電話（約於八十九年月三十日十六時三十三分三十八秒）前之同日十六
        時三十分四十三秒時（即約三分鐘前），曾先與門號0000000000
        號電話聯絡；另其後000000000號門號復多次撥打勒贖電話給被害
        人之數通電話間（自同日十六時三十三分三十八秒後至同日二十時十三分十
        秒許），其間亦均多次緊接穿插與0000000000號電話之使用人通
        聯。參以，證人即被告之女友丙○○於偵訊時證稱：伊確定被告有使用過0
        000000000號手機（見偵卷第二二五頁第五行），而被告亦於偵訊
        中供稱：「（問：0000000000號電話是否有印象？）忘記了，我
        的是0000000000號」（見偵卷第二三七頁背面），本院認被告對
        於該車，應有贓物之認識，其辯稱不知前開車輛係贓車云云，實不足採。
    ２、被告雖主張其於八十九年六月十三日十一時許為警查獲時，其人原不在前開
        贓車內，而是去附近買麵線，嗣伊見警員靠近其車，其因併排停車乃立即跑
        過去車旁，苟伊知該車是贓車，伊怎可能見警員已在盤查仍靠近云云。惟經
        本院傳訊二位查獲被告之警員乙○○、戊○○二人均一致證稱：渠等查獲被
        告時，被告人正在前開贓車內，渠等以電腦查詢顯示該車是贓車，就請被告
        下車等語（見本院九十二年六月十一日及同年八月二十日訊問筆錄），則被
        告前開所辯，實難遽採。被告雖聲請傳訊之女友丙○○雖附和被告供詞而證
        稱：伊當天和被告約在延平北路上，被告要載伊去上班，伊有看到被告，正
        要走過去，在還未接近被告的時候，看到被告在跟警察講話，被告在延平北
        路上，並沒有在車子裏，伊就沒有走過去，自己去上班，伊剛開始看到被告
        時還沒有警察，伊並沒有一直看著被告云云，惟衡其所述已與被告約好由被
        告搭載其上班，僅見被告與警員講話，竟未趨前了解何原因，亦未詢明被告
        是否仍可搭載其前往上班，不發一語逕自離開云云，顯與常情有違，是其證
        詞亦不足為被告有利之認定，附此敘明。
  （四）綜上，被告所辯顯不足採，本件事證明確，其犯行堪以認定。
二、核被告丁○○所為，係犯刑法第三百四十九條第一項收受贓物罪。被告前曾有如
    事實欄所述之犯罪科刑執行情形，此有臺灣高等法院被告全國前案紀錄表在卷足
    憑，其於五年之內再犯本件有期徒刑以上之罪，為累犯，依法加重其刑。爰審酌
    被告犯罪之動機、手段，其有多次犯罪前科，素行不良、及其犯罪所生之危害等
    一切情狀，量處如主文所示之刑。又本件被告行為後，刑法第四十一條於九十年
    一月十日經修正公布，並於同年月十二日生效，易科罰金之適用範圍擴大為最重
    本刑五年以下有期徒刑之罪，並明定併合處罰之數罪，如各罪均得易科罰金者，
    其應執行之刑逾六月時，亦得適用之。是被告犯罪後法律已有變更，雖本案被告
    所犯之罪名，依修正前刑法第四十一條之規定，原得易科罰金，惟該法條既修正
    如上，仍屬法律變更，依刑法第二條第一項前段之規定，自應適用裁判時之法律
    即修正後之刑法第四十一條，本院自應就前揭宣告之刑諭知易科罰金之折算標準
    。
據上論斷，應依刑事訴訟法第二百九十九條第一項前段，刑法第二條第一項前段、第
三百四十九條第一項、第四十七條、修正後第四十一條第一項前段，罰金罰鍰提高標
準條例第一條前段、第二條，判決如主文。
本案經檢察官邱曉華到庭執行職務。
中        華        民        國      九十二    年    九    月    十    日
                                臺灣桃園地方法院刑事第八庭
                                            法  官  林曉芳
右正本證明與原本無異。
如不服本判決，應於判決送達後十日內向本院提出上訴狀( 應附繕本 )，上訴於
臺灣高等法院。
                                            書記官  賴朱梅
中        華        民        國     九十二     年    九    月   十五   日


司法院資訊處製作；財團法人民間司法改革基金會備份。
